# 财会（ 2017 ） 30 号

提问人：cpatang2006 时间：2018-01-13 18:05:16
请教陈版：财会（ 2017 ） 30 号文中有关资产处置损益的处理是从何时开始执行？是否需将 2017 年度的营业外收支中的非流动资产处置损益全部划转到资产处置损益里？

回答人：chenyiwei
从 2017 年度开始执行，并调整前期比较数据的列报，将本期和比较期间内原计入营业外收支的非流动资产处置损益均调整到新设的该项目中。